【裁判字號】    95,再易,5
【裁判日期】    951212
【裁判案由】    聲請再審
【裁判全文】
臺灣苗栗地方法院民事裁定               95年度再易字第5號
抗  告  人  乙○○
相  對  人  甲○○
上列當事人間聲請再審事件，抗告人對於本院民事合議庭民國九
十五年十月二日所為處罰鍰之民事裁定，提起抗告，本院裁定如
下：
    主  文
抗告駁回。
抗告費用由抗告人負擔。
    理  由
一、抗告意旨略以：抗告人不識字，全憑李震華律師之建議，委
    由律師全權處理，而提起再審之訴，並無浪費司法資源之故
    意，已損失律師費用及再審程序費用，抗告人應屬被害人，
    焉可歸責於抗告人而裁處五千元罰鍰等語。
二、依民事訴訟法第五○五條、第五○七條之規定，除本編別有
    規定外，再審之訴訟程序，準用關於各該審級訴訟程序之規
    定；裁定已經確定，而有第四九六條第一項或第四九七條之
    情形者，得準用本編之規定，聲請再審。是抗告人對於本院
    九十四年度簡上字第二九號拆屋還地事件之簡易訴訟程序第
    二審民事確定判決不服，先後以九十四年度再易字第二三號
    、九十五年度再易字第一號及本件九十五年度再易字第五號
    提起再審之訴或聲請再審，依據上開規定，自應准用簡易訴
    訟事件第二審程序之相關規定，合先敘明。
三、按不得上訴於第三審法院之事件，其第二審法院所為裁定，
    不得抗告，民事訴訟法第四八四條第一項定有明文。對於簡
    易訴訟程序之第二審裁判，其上訴利益逾民事訴訟法第四六
    六條所定之額數者，當事人僅得以其適用法規顯有錯誤為理
    由，逕向最高法院提起上訴或抗告；對於財產權訴訟之第二
    審判決，如因上訴所得受之利益不逾新臺幣一百萬元者，不
    得上訴；又對於簡易訴訟程序之第二審裁判，提起第三審上
    訴或抗告，須經原裁判法院之許可，前項許可，以訴訟事件
    所涉及之法律見解具有原則上之重要性者為限；此明定於民
    事訴訟法第四三六條之二第一項、第四六六條第一項、第二
    項、第四三六條之三第一項、第二項規定可稽。且民事訴訟
    法第四六六條第一項所定上訴第三審之利益額數，業已提高
    為新台幣一百五十萬元，此有司法院九十一年度院台廳民一
    字第○三○七五號函示要旨可資參照。
四、揆諸上開規定，適用簡易訴訟事件第二審程序之判決或裁定
    ，僅得以其適用法規顯有錯誤為理由，且上訴或抗告所得受
    之利益逾新臺幣一百五十萬元，及訴訟事件所涉及之法律見
    解具有原則上之重要性者，方得向第三審法院即最高法院提
    起上訴或抗告。查本件抗告意旨所陳，並非以其適用法規顯
    有錯誤為理由，抗告所得受之利益亦未逾新臺幣一百五十萬
    元，且訴訟事件所涉及之法律見解未具有原則上之重要性，
    是本件抗告於法不合，應予駁回。倘受委任之律師造成抗告
    人受有損害，則僅係得否依據雙方間之契約關係請求損害賠
    償之問題，尚不得據此作為抗告理由，附此敘明。
五、爰依首開規定，裁定如主文。
中    華    民    國    95    年    12    月    12    日
                  民事庭審判長  蔡燉
                        法  官  曾明玉
                        法  官  李麗萍
正本係照原本作成
如不服本裁定應於送達後10日內向本院提出抗告狀，並繳納抗告
費新臺幣1,000元。
                        書記官  丁文宏
中    華    民    國    95    年    12    月    12    日


司法院資訊處製作；財團法人民間司法改革基金會備份。
